臺灣臺中地方法院刑事判決　　　　　　　　　　　　　九十四年度訴字第六六三號
　　公　訴　人　臺灣臺中地方法院檢察署檢察官
　　被　　　告　乙○○
　　　　　　　　甲○○
　　共　　　同
　　選任辯護人　劉燕萍律師
右列右列被告因違反槍砲彈藥刀械管制條例案件，經檢察官提起公訴（九十三年度偵
字第一七七九二號）後，被告等於審理程序中就被訴事實為有罪之陳述，檢察官復於
審理程序當庭言詞聲請改依協商程序而為判決，本院裁定進行認罪協商程序，判決如
左：
    主      文
乙○○共同未經許可，持有可發射子彈具有殺傷力之改造手槍，處有期徒刑壹年捌月
，併科罰金新臺幣拾伍萬元，罰金如易服勞役，以新臺幣玖佰元即銀元參佰元折算壹
日，緩刑肆年；扣案具有殺傷力之仿ＷＡＬＴＨＥＲ廠ＰＰＫ／Ｓ型半自動手槍製造
之玩具手槍換裝土造金屬槍管而成之改造手槍（槍枝管制編號：000000000
0號）壹枝及土造子彈（具直徑約七．八ＭＭ金屬彈殼）貳顆，均沒收。
甲○○共同未經許可，持有可發射子彈具有殺傷力之改造手槍，處有期徒刑壹年肆月
，併科罰金新臺幣拾貳萬元，罰金如易服勞役，以新臺幣玖佰元即銀元參佰元折算壹
日，緩刑肆年；扣案具有殺傷力之仿ＷＡＬＴＨＥＲ廠ＰＰＫ／Ｓ型半自動手槍製造
之玩具手槍換裝土造金屬槍管而成之改造手槍（槍枝管制編號：000000000
0號）壹枝及土造子彈（具直徑約七．八ＭＭ金屬彈殼）貳顆，均沒收。
    事實及理由
一、犯罪事實：
（一）乙○○與甲○○為雙胞胎兄弟，二人明知可發射子彈具有殺傷力之改造槍枝及
      子彈，非經中央主管機關許可不得持有，乙○○竟於民國九十三年二、三月間
      ，透過網站上網訂購槍枝及子彈，待乙○○與不知名之賣主聯絡後，雙方約定
      在臺北縣三重市○○路附近之堤防處碰面，乙○○以新台幣（下同）四萬元之
      代價，向對方購入可發射子彈具有殺傷力仿ＷＡＬＴＨＥＲ廠ＰＰＫ／Ｓ型半
      自動手槍製造之改造玩具手槍一支（含彈匣一個，槍枝管制編號000000
      0000號），及具有殺傷力直徑約七‧八ｍｍ之改造子彈五顆，即未經許可
      而持有前開具殺傷力之改造玩具手槍及子彈，乙○○並於當場擊發一顆子彈。
      復於九十三年十月七日，乙○○邀約甲○○南下臺中購買毒品，乙○○為求防
      身，遂持上開槍彈一併南下，途中（或事前）將上開槍彈交給甲○○攜帶放於
      腰際。嗣二人於當日十八時四十分許，由乙○○駕駛車號ＣＭ—七０四五號自
      小客車搭載甲○○途經臺中市○區○○路七號前，因形跡可疑為臺中市刑警隊
      三組員警攔查，斯時坐在副駕駛座之甲○○見狀將手放於腰際，因三組組長丁
      ○○警覺可能有槍，遂迅速打開車門將甲○○拉下車，在拉到地面後甲○○將
      藏於腰際之槍丟置地上，員警旋即將乙○○及甲○○當場逮捕，並扣得上開改
      造手槍一把及子彈四顆。
（二）案經臺中市警察局移送臺灣臺中地方法院檢察署檢察官偵查起訴。
二、理    由
（一）證據：
  １、被告乙○○、甲○○就犯罪事實(一)於本院審理時之自白及認罪之陳述。
  ２、證人即臺中市刑警隊三組查獲員警丁○○、丙○○於偵查中所為證述。
  ３、臺中市警察局九十三年十月七日搜索及扣押筆錄、車輛及槍枝照片、內政部警
      政署刑事警察局九十三年十一月十八日刑鑑字第○九三○二一六二九二號槍彈
      鑑定書。
  ４、扣案之具有殺傷力之仿ＷＡＬＴＨＥＲ廠ＰＰＫ／Ｓ型半自動手槍製造之玩具
      手槍換裝土造金屬槍管而成之改造手槍（槍枝管制編號：000000000
      0號）一枝及土造子彈（具直徑約七．八ＭＭ金屬彈殼）二顆。
（二）論罪科刑部分：
  １、核被告乙○○與甲○○所為均係犯修正前槍砲彈藥刀械管制條例第十一條第四
      項未經許可，持有可發射子彈具有殺傷力之槍枝罪、同條例第十二條第四項持
      有子彈罪。（又槍砲彈藥刀械管制條例第十一條第四項業於九十三年一月二十
      六日修正公布為同條例第八條第四項之罪，並於同年月二十八日開始施行，依
      修正前第十一條第四項未經許可持有可發射子彈具有殺傷力之槍枝罪，其法定
      本刑為「一年以上七年以下有期徒刑，併科新臺幣七百萬元以下罰金」，修正
      後同條例第八條第四項規定之法定本刑則提高為「三年以上十年以下有期徒刑
      ，併科新臺幣七百萬元以下罰金」，比較修正前後法律，自應依刑法第二條第
      一項但書從輕原則規定，適用修正前同條例第十一條第四項規定，對被告較為
      有利，併此敘明）。
  ２、被告乙○○與甲○○二人就犯罪事實之上揭犯行，有犯意聯絡及行為分擔，皆
      為共同正犯。
  ３、被告乙○○與甲○○同時持有槍彈部分，顯係一行為觸犯數罪名，為想像競合
      犯，依刑法第五十五條規定從一重之未經許可持有可發射子彈具有殺傷力之槍
      枝罪處斷。
  ４、扣案之具有殺傷力之仿ＷＡＬＴＨＥＲ廠ＰＰＫ／Ｓ型半自動手槍製造之玩具
      手槍換裝土造金屬槍管而成之改造手槍（槍枝管制編號：000000000
      0號）一枝，經鑑定結果：機械性能良好，可擊發子彈，認具殺傷力，又扣案
      之土造子彈（具直徑約七．八ＭＭ金屬彈殼）四顆，採樣二顆試射，均可擊發
      ，認均具殺傷力，有內政部警政署刑事警察局九十三年十一月十八日刑鑑字第
      ○九三○二一六二九二號槍彈鑑定書一份附卷可考，係屬違禁物，爰依刑法第
      三十八條第一項第一款規定，宣告沒收。另扣案之土造子彈其中二顆，業經試
      射完畢，已論述如前，既失其違禁物之性質，爰不另為沒收之諭知，併予敘明
      。
三、本件經檢察官與被告於審判外達成協商之合意且被告已認罪，其合意內容為：
（一）被告乙○○願受有期徒刑壹年捌月，併科罰金新臺幣拾伍萬元，並於九十四年
      四月二十一日前捐款拾萬元予財團法人犯罪被害人保護協會臺灣臺中分會。緩
      刑肆年。（被告乙○○於九十四年四月十八日已匯款十萬元至財團法人犯罪被
      害人保護協會臺灣臺中分會，有上海商業儲蓄銀行匯出匯款申請書一紙附卷為
      證，且被告乙○○前於八十三年間因違反麻醉藥品管理條例案件，經臺灣板橋
      地方法院於八十三年十一月二十八日以八十三年度易字第六四五○號判處有欺
      期徒刑四月確定，於八十四年六月二十一日易科罰金執行完畢後，五年以內未
      曾受有期徒刑以上刑之宣告，有臺灣臺中地方法院檢察署刑案資料查註紀錄表
      及臺灣高等法院被告全國前案紀錄表各乙紙在卷可參，其犯後坦承犯行，態度
      良好，頗有悔意，其經此偵審教訓，當益知戒慎而無再犯之虞，合意為緩刑四
      年之宣告，以勵自新）。
（二）被告甲○○願受有期徒刑壹年肆月，併科罰金新臺幣拾貳萬元，並於九十四年
      四月二十一日前捐款拾萬元予財團法人臺灣更生保護會臺中分會。緩刑肆年。
      （被告甲○○於九十四年四月十八日已匯款十萬元至財團法人臺灣更生保護會
      臺中分會，有上海商業儲蓄銀行匯出匯款申請書一紙附卷為證，且被告甲○○
      前未曾受有期徒刑以上刑之宣告，有臺灣臺中地方法院檢察署刑案資料查註紀
      錄表及臺灣高等法院被告全國前案紀錄表各乙紙在卷可參，其係初犯，犯後直
      承犯行無誤，態度良好，頗有悔意，其經此偵審教訓，當益知戒慎而無再犯之
      虞，合意為緩刑四年之宣告，以勵自新）。
（三）經查，上開協商合意並無刑事訴訟法第四百五十五條之四第一項所列情形之一
      ，檢察官聲請改依協商程序而為判決，本院爰不經言詞辯論，於協商合意範圍
      內為協商判決，合予敘明。
四、應適用之法條：刑事訴訟法第四百五十五條之四第二項、第四百五十五條之八、
    第四百五十五條之十一第二項、第四百五十四條、修正前之槍砲彈藥刀械管制條
    例第十一條第四項、第十二條第四項，刑法第十一條前段、第二條第一項但書、
    第二十八條、第五十五條、第四十二條第二項、第七十四條第一款、第二款、第
    三十八條第一項第一款，罰金罰鍰提高標準條例第二條，判決如主文。
五、附記事項：
（一）被告乙○○於九十四年四月十八日已匯款十萬元至財團法人犯罪被害人保護協
      會臺灣臺中分會。
（二）被告甲○○於九十四年四月十八日已匯款十萬元至財團法人臺灣更生保護會臺
      中分會。
六、本判決除有刑事訴訟法第四百五十五條之四第一項第一、二、四、六、七款所定
    情形之一，或違反同條第二項規定者外，不得上訴。
七、如不服本件判決，得自收受判決送達之日起十日內，向本院提出上訴書狀，上訴
    於第二審法院。
中      華      民      國    九十四    年      五      月      三      日
                                 臺灣臺中地方法院刑事第十二庭
                                     審判長法  官  王  鏗  普
                                           法  官  莊  深  淵
                                           法  官  劉  兆  菊
右正本證明與原本無異。
                                           書記官
中      華      民      國    九十四    年      五      月      三      日
附論罪科刑法條
槍砲彈藥刀械管制條例第十一條第四項：
未經許可，持有、寄藏或意圖販賣而陳列第一項所列槍砲者，處一年以上七年以下有
期徒刑，併科新臺幣七百萬元以下罰金。
槍砲彈藥刀械管制條例第十二條第四項：
未經許可，持有、寄藏或意圖販賣而陳列子彈者，處五年以下有期徒刑，併科新台幣
三百萬元以下罰金。
